臺灣臺北地方法院民事簡易判決
111年度北簡字第2988號
原      告  劉肇娳  
被      告  鍾秀絹  
訴訟代理人  莊承勳  
            蘇士翔  
上列當事人間請求損害賠償(交通)事件，原告提起刑事附帶民事
訴訟，經本院刑事庭以110年度交簡附民字第52號裁定移送前來
，本院於中華民國111年4月19日言詞辯論終結，判決如下：
    主      文
被告應給付原告新臺幣捌拾肆萬零陸佰陸拾捌元，及自民國一百
一十年十一月二十日起至清償日止，按週年利率百分之五計算之
利息。
原告其餘之訴駁回。
訴訟費用由被告負擔百分之六十四，餘由原告負擔。
本判決第一項得假執行。但被告以新臺幣捌拾肆萬零陸佰陸拾捌
元為原告預供擔保，得免為假執行。
原告其餘假執行之聲請駁回。
    事實及理由
一、按訴狀送達後，原告不得將原訴變更或追加他訴，但擴張或
    減縮應受判決事項之聲明者，不在此限，民事訴訟法第255
    條第1項第3款定有明文，查原告原起訴聲明為：㈠被告應給
    付原告新臺幣（下同）1,542,491元，及自起訴狀繕本送達
    翌日起至清償日止，按週年利率5%計算之利息。㈡願供擔保
    請准宣告假執行，有刑事附帶民事訴訟起訴狀可稽（見本院
    110年度交簡附民字第52號卷第5頁，下稱附民卷），嗣於訴
    訟中陳明關於鋼板取出費用及後續工作損失新臺幣(下同)26
    4,962元部分先撤回不請求，待金額確定後再另行向被告請
    求等語，亦有言詞辯論筆錄可憑(見本院卷第104頁)，即請
    求金額變更為1,307,529元(計算式：00000000000000＝00000
    00)，核其所為，係減縮應受判決事項之聲明，依上開規定
    ，應予准許，合先敘明。
二、原告主張：被告鍾秀絹於民國110年1月16日下午2時許，自
    位於臺北市○○區○○○○○○0號水門第601號停車格，將其停放於
    該處之車牌號碼0000-00號自用小客車(下稱系爭肇事車輛)
    向左前方駛出時，未妥慎操控油門，即貿然踩踏油門向左前
    方駛出停車格，並逆向切入對向車道，而撞及對向車道由訴
    外人楊育瑋騎乘直行並搭載原告之MXD-9898號普通重型機車
    (下稱系爭機車)，系爭肇事車輛之左前車頭撞擊系爭機車之
    左後側車身，系爭機車因而失控，向前擦撞停放於第634號
    停車格內之車牌號碼000-0000號自用小客車左側車身，倒地
    後復往前碰撞停放於第635號停車格內之車牌號碼0000-00號
    自用小客車車尾，並致原告因倒地而受有左脛骨粉碎骨折之
    傷害，並因此支出醫療費用(診療、住院之費用)224,972元
    、財產損失(安全帽、外套、衣服、褲子、鞋子、狗狗就醫
    費用)14,252元、看謢費用180,000元(90天，每月60,000元)
    、工作損失199,000元(薪資192,000元，全勤獎金7,000元)
    、必要性醫療輔具、耗材、藥品、營養補品(膝關節支架、
    助行器、輪椅、藥品、醫療用品之費用)77,984元、交通費3
    ,180元、洗頭費用2,660元、取出鋼板前之回診醫療費用5,4
    81元，並請求精神慰撫金600,000元，合計1,307,529元，爰
    依侵權行為法律關係起訴請求，並聲明：㈠被告應給付原告1
    ,307,529元，及自起訴狀繕本送達翌日起至清償日止，按週
    年利率5%計算之利息。㈡願供擔保請准宣告假執行。
三、被告則以：對於原告請求之醫療費用224,972元、財產損失1
    4,252元、工作損失中之薪資192,000元部分、醫療輔具等費
    用77,984元、交通費3,180元、洗頭費用2,660元、取出鋼板
    前回診費用5,481元，均沒有意見，但看護費用過高，另全
    勤獎金非屬經常性薪資，慰撫金600,000元過高，請求酌減
    等語，資為抗辯，並聲明：駁回原告之訴。
四、本院得心證之理由： 
  ㈠原告主張被告於前揭時、地，駕駛系爭肇事車輛，因未妥慎
    操控油門，即貿然踩踏油門向左前方駛出停車格，並逆向切
    入對向車道，而撞及系爭機車，系爭肇事車輛之左前車頭撞
    擊系爭機車之左後側車身，系爭機車因而失控，向前擦撞停
    放於第634號停車格內之車牌號碼000-0000號自用小客車左
    側車身，倒地後復往前碰撞停放於第635號停車格內之車牌
    號碼0000-00號自用小客車車尾，並致原告因倒地而受有左
    脛骨粉碎骨折之傷害，業據原告提出之道路交通事故初步分
    析研判表、道路交通事故現場圖、道路交通事故照片黏貼紀
    錄表、三軍總醫院松山分院附設民眾診療服務處(下稱三軍
    總醫院)診斷證明書、受傷照片為據（見附民卷第15-27、31
    -33頁）；又原告曾以同上事實，對被告提起過失傷害告訴
    ，經本院刑事庭以110年度交簡字第712號刑事判決判決被告
    犯過失傷害人，處拘役30日，如易科罰金，以1,000元折算1
    日，亦有該刑事判決可稽（見本院卷第13-15頁），復本院
    依職權調閱該刑事判決案卷審查屬實，堪認原告上開主張為
    真實，則被告應負本件肇事責任，故被告應負侵權行為責任
    。
　㈡按因故意或過失不法侵害他人之權利者，負損害賠償責任；
    不法侵害他人之身體或健康者，對於被害人因此喪失或減少
    勞動能力，或增加生活上之需要時，應負損害賠償責任；不
    法侵害他人之身體、健康、名譽、自由、信用、隱私、貞操
    ，或不法侵害其他人格法益而情節重大者，被害人雖非財產
    上之損害，亦得請求賠償相當之金額，民法第184條第1項前
    段、第193條第1項、第195條第1項前段，分別定有明文。又
    按不法侵害他人之人格權，被害人受有非財產上損害，請求
    加害人賠償相當金額之慰撫金時，法院對於慰撫金之量定，
    應斟酌實際加害情形、所造成之影響、被害人痛苦之程度、
    兩造之身分地位、經濟情形及其他各種狀況，以核定相當之
    數額（最高法院47年台上字第1221號、51年台上字第223號
    判決要旨參照）。本件被告應對原告負賠償責任，已如前述
    ，茲就原告請求之各項損害賠償，審核如下：
　⒈醫療費用部分：
　　原告主張支出醫療費用224,972元，並提出三軍總醫院醫療
    費用明細收據為據（見附民卷第35-47頁），復被告自陳對
    醫療費用224,972元，沒有意見(見本院卷第69頁)，故原告
    請求給付醫療費用224,972元，洵屬有據。
　⒉財產損失部分：
　　原告主張因安全帽、外套、衣服、褲子、鞋子毀損及狗狗就
    醫費用，受有14,252元之損失，並提出受損照片、角落動物
    醫院診斷證明書及醫療費用明細為據(見支令卷第51-65頁)
    ，復被告自陳對財產損失14,252元，沒有意見(見本院卷第6
    9頁)，故原告請求給付財產損失14,252元，亦洵屬有據。
　⒊看護費用部分：
　　原告主張需要90天專人照護，每月60,000元，共支出180,00
    0元，依三軍總醫院診斷證明書所載，原告於110年1月16日
    急診入院接受左膝骨骨折開放復位內固定手術，110年2月3
    日出院，手術後專人照顧90天，手術後休養180天(見支令卷
    第31頁)，而專人24小時照護之費用，每日約2,500元至4,00
    0元，則原告請求每月6萬元，尚屬適當，故原告請求3個月
    看護費用180,000元，亦洵屬有據，被告辯稱護費用過高云
    云，尚非可採。　
　⒋工作損失部分：
　　原告主張需休養6個月，每月薪資32,000元，受有薪資損失1
    92,000元，及喪失全勤獎金7,000元，合計199,000元，並提
    出薪資明細表、因傷請假天數證明為據(見支令卷第69-75頁
    、本院卷第57-61頁)，又依上開診斷證明書所載，原告手術
    後休養180天，復被告自陳對原告每月薪資32,000元，沒有
    意見(見本院卷第70頁)，則原告得請求薪資損失192,000元
    ；全勤獎金部分，依原告受薪之改變廣告有限公司111年3月
    31日訓法字第1110325001號函覆：「按本公司有關全勤獎之
    規定，係需於一整季中皆無遲到、早退、曠職、事假、病假
    等記錄，始能獲獎。查本公司員工劉肇娳所失金額為4,000
    元(計算方式：每季季勤勉獎金各1,000元，共四季，4,000
    元)詳附件。110年劉肇娳皆無請事病假，出勤狀況良好，皆
    有拿到季勤勉獎金。111年劉肇娳因本車禍意外，以致無法
    正常上班而有請事、病假之情形，故喪失全勤獎金。」(見
    本院卷第91頁)，是依上開函文，原告受有全勤獎金4,000元
    之損失，則原告得請求賠償全勤獎金4,000元，超過部分則
    屬無據，故原告得請求之工作損失為196,000元(計算式：19
    2000＋4000＝196000)。
　⒌必要性醫療輔具、耗材、藥品、營養補品費用部分：
　　原告主張支出膝關節支架、助行器、輪椅、藥品、醫療用品
    之費用77,984元，並提出統一發票、電子發票證明聯、銷貨
    單、收據為據(見支令卷第79-95頁)，復被告自陳對醫療輔
    具等費用77,984元，沒有意見(見本院卷第70頁)，故原告請
    求給付必要性醫療輔具、耗材、藥品、營養補品費用77,984
    元，亦洵屬有據。
　⒍交通費部分：
　　原告主張回診支出交通費3,180元，並提出計程車資試算、
    電子發票證明聯為據(見支令卷第99-103頁)，復被告自陳對
    交通費3,180元，沒有意見(見本院卷第70頁)，故原告請求
    給付交通費3,180元，亦洵屬有據。
　⒎洗頭費用部分：
　　原告主張因無法洗澡而支出洗頭費用2,660元，並提出收據
    為據(見支令卷第107-113頁)，復被告自陳對洗頭費用2,660
    元，沒有意見(見本院卷第70頁)，故原告請求給付洗頭費用
    2,660元，亦洵屬有據。
　⒏取出鋼板前之回診醫療費用部分：
　　原告主張取出鋼板前之回診醫療費用預估為5,481元，復被
    告自陳對取出鋼板前之回診醫療費用預估5,481元，沒有意
    見(見本院卷第71頁)，故原告請求給付取出鋼板前之回診醫
    療費用5,481元，亦洵屬有據。
　⒐精神慰撫金部分：
　　原告主張因本件事故而受有左脛骨粉碎骨折之傷害，有診斷
    證明書及受傷照片可查(見附民卷第31、33頁)，請求賠償精
    神慰撫金600,000元，經查，原告主張因被告前揭行為，致
    其身體受有前揭傷害，受有精神上痛苦，應為社會生活一般
    人之正常感受，依民法第195條第1項前段規定，原告自得請
    求被告賠償非財產上之損害。本院審酌原告為亞東科技大學
    工商業設計系畢業，於本件事故發生時，任職改變廣告有限
    公司專員，有學士學位證書、在職證明可參(見本院卷第35
    、37頁)，及原告109年度之財產所得，被告109年度之所得
    為及財產，有兩造之稅務電子閘門財產所得調件明細表可參
    (見限閱卷)，併審酌被告加害程度、原告所受精神痛苦程度
    及本件損害發生原因等一切情狀，認原告請求賠償精神慰撫
    金600,000元尚屬過高，應以200,000元為適當。
　⒑復按因汽車交通事故致受害人傷害或死亡者，不論加害人有
    無過失，請求權人得依本法規定向保險人請求保險給付或向
    財團法人汽車交通事故特別補償基金請求補償；保險人依本
    法規定所為之保險給付，視為被保險人損害賠償金額之一部
    分；被保險人受賠償請求時，得扣除之，強制汽車責任保險
    法第7條、第32條亦定有明文。原告主張已受領強制險63,86
    1元，亦有已領強制險保險金之資料可考(見本院卷第55頁)
    ，復被告自陳對原告表示強制險請領的金額是63,861元，沒
    有意見(見本院卷第104頁)，依上開規定，原告請求之金額
    應扣除及強制險理賠金額63,861元。
　⒒從而，原告得請求賠償之金額為840,668元(計算式：224972＋
    14252＋180000＋196000＋77984＋3180＋2660＋5481＋00000000000
    0＝840668)。
　㈢末按遲延之債務，以支付金錢為標的者，債權人得請求依法
    定利率計算之遲延利息；應付利息之債務，其利率未經約定
    ，亦無法律可據者，週年利率為百分之五；給付無確定期限
    者，債務人於債權人得請求給付時，經其催告而未為給付，
    自受催告時起，負遲延責任。其經債權人起訴而送達訴狀，
    或依督促程序送達支付命令，或為其他相類之行為者，與催
    告有同一之效力，民法第233條第1項前段、第203條、第229
    條第2項分別有明文規定。本件原告之請求，核屬無確定期
    限之給付，自應經原告催告未為給付，被告始負遲延責任。
    準此，原告請求被告給付自起訴狀繕本送達翌日即110年11
    月20日（見附民卷第121頁）起至清償日止，按週年利率5%
    計算之利息，核無不合，併予准許。
五、綜上所述，原告據以提起本訴，請求被告給付840,668元，
    及自起訴狀繕本送達翌日即110年11月20日起至清償日止，
    按週年利率5%計算之利息，為有理由，應予准許，逾此範圍
    之請求，為無理由，應予駁回。
六、本件原告勝訴部分係就民事訴訟法第427條訴訟適用簡易程
    序所為被告敗訴之判決，依同法第389條第1項第3款規定，
    應依職權宣告假執行，並依同法第392條第2項規定，依聲請
    宣告被告如預供擔保，得免為假執行。至原告敗訴部分，其
    假執行之聲請亦失所附麗，應併予駁回。
七、本件事證已臻明確，兩造其餘攻擊防禦方法及證據，核與判
    決之結果不生影響，爰不一一論列，併此敘明。
八、本件係刑事附帶民事訴訟，而由本院刑事庭移送民事庭者，
    依刑事訴訟法第504條第2項之規定，免納裁判費，且至本件
    言詞辯論終結時，亦未發生其他訴訟費用，故無從確定訴訟
    費用之數額。惟依法仍應依民事訴訟法第79條規定，諭知訴
    訟費用由兩造以比例負擔，以備將來如有訴訟費用發生時，
    得以確定其數額，併予敘明。　　
中　　華　　民　　國　　111 　年　　5 　　月　　4 　　日
                  臺北簡易庭    法  官  葉藍鸚
以上正本係照原本作成。
如不服本判決，應於判決送達後20日內向本庭提出上訴狀（須按
他造當事人之人數附繕本）。如委任律師提起上訴者，應一併繳
納上訴審裁判費。
中　　華　　民　　國　　111 　年　　5 　　月　　4 　　日
                                書記官  林錫欽